臺灣宜蘭地方法院民事判決　　　　　　　　　　　　　　九十三年度訴字第八五號
　　原　　　告　乙○○
　　訴訟代理人　吳振東律師
　　被　　　告　甲○○
　　　　　　　　丙○○
當事人間請求損害賠償事件，原告提起附帶民事訴訟，經本院刑事庭裁定移送前來（
九十二年度附民字第四號），本院於民國九十三年九月十日言詞辯論終結，判決如下
：
    主      文
被告應連帶給付原告新台幣壹佰伍拾肆萬柒仟參佰柒拾伍元，及被告甲○○部分自民
國九十二年二月二十七日起至清償日止、被告丙○○部分自民國九十二年四月四日起
至清償日止，均按年息百分之五計算之利息。
原告其餘之訴駁回。
訴訟費用由原告連帶負擔十分之八，餘由原告負擔。
本判決於原告以新台幣伍拾壹萬陸仟元供擔保後，得假執行。
原告其餘假執行之聲請駁回。
    事實及理由
一、按訴狀送達後，原告不得將原訴變更或追加他訴，但經被告同意者，或擴張、減
    縮應受判決事項之聲明者，不在此限，民事訴訟法第二百五十五條第一項第一、
    三款定有明文。本件原告起訴請求被告應連帶賠償其新台幣（下同）二百三十萬
    元，及自起訴狀繕本送達對造翌日起至清償日止按年息百分之五計算之利息，嗣
    於審理中減縮為請求被告應連帶給付二百零四萬七千三百七十五元及法定遲延利
    息，依前揭規定，尚無不合，應予准許。
二、原告主張：原告於九十一年三月十二日下午二時許，在被告丙○○所經營位於宜
    蘭縣羅東鎮○○路八之一號二樓「國王有約」西餐廳用餐，因原告所使用小火鍋
    鍋爐內之酒精膏已經用盡，而請該店服務生即被告甲○○添加時，被告甲○○疏
    未注意爐火尚未完全熄滅即添加酒精膏，致引燃整瓶之酒精膏，並在驚慌失措下
    ，將燃燒中之酒精膏潑灑到原告之身體，致原告受有前額、雙頰、雙耳、上唇、
    下巴、頸部、左後耳頸部二至三度燒傷、右肋下胸腹部二度燙傷、右肘、前臂二
    至三度燙傷等重傷。為此依侵權行為之法律關係，請求被告賠償醫療費用六萬三
    千五百八十二元、看護費用二十五萬五千元、彈性面罩、手套及營養品等費用五
    萬八千七百元、保養品費用十五萬九千五百九十九元、就診交通費用一萬零四百
    九十四元、精神慰撫金一百五十萬元等語。並聲明：（一）被告應連帶給付原告
    二百零四萬七千三百七十五元，及自起訴狀繕本送達對造翌日起至清償日止，按
    年息百分之五計算之利息；（二）願供擔保，請准許宣告假執行。
三、被告則以：原告雖於右開時、地至被告丙○○經營之「國王有約」西餐廳用餐，
    因被告甲○○添加不慎致引燃整瓶之酒精膏，並將燃燒中之酒精膏潑灑到原告身
    體，造成原告受有燒、燙傷，但原告請求之精神慰撫金過高等語資為抗辯。並聲
    明：原告之訴及假執行之聲請均駁回。
四、兩造不爭執之事實：
（一）原告於九十一年三月十二日下午二時許，在被告丙○○所經營位於宜蘭縣羅東
      鎮○○路八之一號二樓「國王有約」西餐廳用餐，因原告所使用小火鍋鍋爐內
      之酒精膏已經用盡，而請該店僱用之服務生即被告甲○○添加時，被告甲○○
      疏未注意爐火尚未完全熄滅即添加酒精膏，致引燃整瓶之酒精膏，並在驚慌失
      措下，將燃燒中之酒精膏潑灑到原告之身體，致原告受有前額、雙頰、雙耳、
      上唇、下巴、頸部、左後耳頸部二至三度燒傷、右肋下胸腹部二度燙傷、右肘
      、前臂二至三度燙傷等重傷。
（二）原告因前開傷害先後於蘭陽仁愛醫院、台北馬偕醫院、台安醫院、羅東博愛醫
      院、中心診所醫院及書田泌尿眼科診所支出醫療費用六萬三千五百八十二元；
      用五萬八千七百元；防止增生肉芽、黑色素沈澱之保養品費用十五萬九千五百
      九十九元；赴醫院就診之交通費用一萬零四百九十四元，上述各項支出之結果
      ，均係被告不法侵害所致。
五、得心證之理由：
    按因故意或過失不法侵害他人之權利者，負損害賠償責任。又受僱人因執行職務
    ，不法侵害他人之權利者，由僱用人與行為人連帶負損害賠償責任。民法第一百
    八十四條第一項、第一百八十八條第一項前段分別定有明文。查本件被告丙○○
    因僱用被告甲○○為用餐顧客即原告添加小火鍋鍋爐之酒精膏時，不慎引燃整瓶
    之酒精膏，並潑灑到原告之身體，致原告受有前述燒、燙傷，原告因此支出醫療
    費用六萬三千五百八十二元、看護費用二十五萬五千元、彈性面罩、手套及營養
    品等費用五萬八千七百元、保養品費用十五萬九千五百九十九元、赴醫院就診之
    交通費用一萬零四百九十四元，均係被告不法侵害所致，而應負連帶賠償之責等
    節，乃為兩造所不爭執，但被告以前開情詞置辯。是本件兩造爭執之處在於原告
    請求精神慰撫金一百五十萬元是否過高，而應予核減？茲審究如下：
（一）查原告至被告丙○○經營之「國王有約」西餐廳用餐，因服務生即被告甲○○
      為原告添加小火鍋鍋爐之酒精膏時，不慎引燃整瓶之酒精膏，並潑灑到原告之
      身體，致原告受有前額、雙頰、雙耳、上唇、下巴、頸部、左後耳頸部二至三
      度燒傷、右肋下胸腹部二度燙傷、右肘、前臂二至三度燙傷等重傷，占體表面
      積百分之十五，其顏面等部位深度達三度產生之疤痕無法復原，兩臂因深度燙
      傷產生疤痕色素沈澱及血管增生，曾先後接受冷凍治療及雷射手術，仍有殘留
      瘢痕，需持續接受治療，此有原告提出照片四幀為佐，並有原告提出之蘭陽仁
      愛醫院驗傷診斷書、書田泌尿科眼科診所診斷證明書及馬偕紀念醫院九十一年
      十一月二十一日馬院醫外字第九一二八一二號函、羅東博愛醫院九十二年五月
      二十日（九十二）羅博醫字第０五０一四八號函、同院九十二年十月七日（九
      十二）羅博醫字第一０００四八號函附於本院九十二年度易字第六八號過失傷
      害刑事卷宗（含偵查卷），有該案卷宗影本六宗在卷可按，其精神上顯受有極
      大之痛苦，是其請求被告給付非財產上損害，核屬有據。又原告為四十九年四
      月二十二日出生，專科畢業，為家庭主婦，先生從事醫師工作，有一名國小二
      年級之女兒待撫養，其因本件燒燙傷受有前述傷害，並造成皮膚表層毛細孔組
      織遭破壞，汗腺系統受損，縱經手術修復亦難回復原貌，其後仍有持續接受手
      術之必要，九十、九十一年度名下有不動產、汽車、存款及股票投資等多筆；
      而被告丙○○為六十三年四月十日出生，學歷為高職畢業，從事餐飲業，現年
      收入約三十五萬元，九十、九十一年度之營利所得各為二十三萬餘元及一十二
      萬餘元，九十一、九十二年度之薪資所得各為一百四十二萬餘元、四十六萬餘
      元，名下有一筆房地出租；被告甲○○則為六十一年十一月七日出生，高職畢
      業，從事服務業，年收入約十八萬元，名下有房屋及土地各一筆，另有一名八
      歲小孩待撫養等情，已據兩造陳明，並有兩造稅務電子閘門財產所得調件資料
      明細表在卷可稽。從而本院審酌兩造身分、地位、經濟狀況、本件侵權行為之
      情節、原告所受傷害程度等一切情狀，認原告請求慰撫金一百五十萬元殊屬過
      高，應予核減為一百萬元為適當，逾此部分之請求，則無理由。
（二）本件原告所受損害之總額，經加計兩造不爭執之醫療費用六萬三千五百八十二
      元、看護費用二十五萬五千元、彈性面罩、手套及營養品等費用五萬八千七百
      元、保養品費用十五萬九千五百九十九元、就診交通費用一萬零四百九十四元
      ，及前述精神慰撫金一百萬元後，合計為一百五十四萬七千三百七十五元。
（三）綜上所述，原告本於侵權行為之法律關係，請求被告應連帶給付原告一百五十
      四萬七千三百七十五元，及被告甲○○部分自起訴狀繕本送達之翌日即九十二
      年二月二十七日起至清償日止、被告丙○○部分自起訴狀繕本送達之翌日即九
      十二年四月四日起至清償日止，均按年息百分之五計算之利息，為有理由，應
      予准許。至其逾前開數額所為之請求，則非有據，應予駁回。又本件原告勝訴
      部分，原告陳明願供擔保，請准宣告假執行，經核與法並無不合，爰酌定相當
      擔保金額准許之；至原告敗訴部份，其假執行之聲請，已失所附麗，應併予駁
      回。
六、裁判費用負擔之依據：民事訴訟法第七十九條、第八十五條第二項。
中　　　華　　　民　　　國　　九十三　　年　　　九　　　月　　二十四　　日
                                    臺灣宜蘭地方法院民事庭
                                          法  官    林翠華
右正本與原本無異。
如對本判決上訴，須於判決送達後廿日內向本院提出上訴狀(須附繕本)。
中　　　華　　　民　　　國　　九十三　　年　　　九　　　月　　 三十 　　日
                                          書記官    李明威
